臺灣高雄地方法院民事裁定
109年度消債清字第157號
聲  請  人  陳靜雯（原名：陳靜智）
0000000000000000

0000000000000000

代  理  人  陳雅琴律師
上列當事人因消費者債務清理事件聲請清算，本院裁定如下：
    主  文
聲請人陳靜雯自中華民國一○九年十月二十八日下午四時起開始
清算程序。
命司法事務官進行本件清算程序。
    理  由
一、聲請意旨略以：伊有不能清償債務情事，前向本院聲請調解
    債務清償方案，惟調解不成立。伊又未經法院裁定開始更生
    程序或許可和解或宣告破產，爰聲請清算等語。
二、按債務人不能清償債務或有不能清償之虞者，得依本條例所
    定更生或清算程序，清理其債務；法院開始清算程序之裁定
    ，應載明其年、月、日、時，並即時發生效力；法院開始更
    生或清算程序後，得命司法事務官進行更生或清算程序，必
    要時得選任律師、會計師或其他適當之自然人或法人1人為
    監督人或管理人，消費者債務清理條例（下稱消債條例）第
    3條、第80條前段、第83條第1項、第16條第1項分別定有明
    文。
三、經查：
  ㈠聲請人前於民國109年4月30日提出債權人清冊，向本院聲請
    調解債務清償方案，經本院109年度司消債調字第245號受理
    ，於109年5月20日調解不成立，聲請人於同日以言詞聲請清
    算等情，業經本院依職權調閱上開調解卷宗核閱無訛。
  ㈡聲請人於106年度至108年度均無申報所得，名下無財產，雖
    有南山人壽保單，惟無解約金，至新光人壽則無有效保約；
    另聲請人自陳於鳳山二市場66號擺攤販售童裝，工作時間自
    8時30分至15時，每月營業額約30,000元，扣除成本後，每
    月淨收入約25,000元，現未領取任何補助等情，有財政部高
    雄國稅局106年至108年綜合所得稅各類所得資料清單及財產
    歸屬資料清單【本院109年度司消債調字第245號卷（下稱調
    卷）第16至18頁、本案卷第34頁】、財產及收入狀況說明書
    （本案卷第116至118頁）、債權人清冊（調卷第9頁）、戶
    籍謄本（本案卷第85頁）、勞工保險被保險人投保資料表（
    調卷第20頁）、個人商業保險查詢結果表（本案卷第36頁）
    、財團法人金融聯合徵信中心前置協商專用債權人清冊（調
    卷第11至13頁）、信用報告（調卷第14至15頁）、社會補助
    查詢表（本案卷第107至108頁）、高雄市政府都市發展局函
    （本案卷第114頁）、健保投保紀錄（調卷第21頁）、存簿
    （調卷第25至26頁、本案卷第37頁）、勞動部勞動力發展署
    高屏澎東分署函（本案卷第16頁）、勞動部勞工保險局函（
    本案卷第113頁）、擺攤狀況照片（本案卷第23頁）、聲請
    人109年7月23日陳報狀（本案卷第17至19頁）、本院109年5
    月20日調查筆錄（本案卷第49至50頁）、收入切結書（調卷
    第19頁）、新光人壽保險股份有限公司陳報狀（本案卷第15
    頁）、南山人壽保險股份有限公司函（本案卷第92至93頁）
    等附卷可參。依聲請人上述工作、收入情形，認以聲請人自
    陳每月淨收入25,000元核算其現在償債能力之基礎，堪認妥
    適。
  ㈢關於聲請人個人日常必要支出部分，聲請人主張每月支出11,
    228元乙情。按債務人必要生活費用，以最近一年衛生福利
    部或直轄市政府所公告當地區每人每月最低生活費一點二倍
    定之，消債條例第64條之2第1項定有明文。本院參酌衛福部
    社會司所公告109年度高雄市最低生活費為13,099元，1.2倍
    即15,719元。又聲請人陳稱於母親所有房屋居住，每月以現
    金給付母親3,000元房屋使用費，惟無法舉證以實其說，客
    觀上難認有房屋費用支出，故於計算聲請人個人每月必要生
    活費時，即應自前開已包括居住費用在內之每月最低生活費
    用中，扣除相當於房租支出所佔比例（大約為24.36％）。即
    11,890元【計算式：15,719－（15,719×24.36%）＝11,890】
    ，聲請人主張每月必要支出約11,288元，尚屬合理，應予採
    計。
　㈣關於聲請人扶養支出部分，聲請人稱與前配偶共同扶養未成
    年子女伍○妤、伍○薰，每月各支出扶養費6,996元。經查，
    伍○妤係90年8月生，現就讀大學，107年度至108年度均無申
    報所得，名下無財產，自108年9月起於火鍋餐廳打工，108
    年9月至12月收入共計20,550元，現未領取任何補助；伍○薰
    94年12月生，現就讀國中，107年度至108年度均無申報所得
    ，名下無財產，現未領取任何補助，另前配偶每月給付2名
    子女扶養費15,000元等情，此有戶籍謄本（本案卷第84至85
    頁）、所得資料清單及財產歸屬資料清單（本案卷第28至33
    頁）、勞工保險被保險人投保資料表（本案卷第21頁）、收
    入明細表（本案卷第91頁）、社會補助查詢表（本案卷第10
    9至112頁）附卷可參。伍○妤、伍○薰既均未成年，名下復無
    財產，而伍○妤每月打工收入約4,055元【計算式：（20,550
    ＋20,000）÷10＝4,055】，並不足以支應自己之生活開銷，確
    尚無謀生能力而有受扶養之權利。至於扶養費用數額部分，
    按受扶養者之必要生活費用，準用第一項規定計算基準數額
    ，並依債務人依法應負擔扶養義務之比例認定之，消債條例
    第64條之2第2項亦有明定。109年度高雄市每人每月不含房
    屋支出之最低生活必需11,890元（詳前述），扣除伍○妤每
    月打工收入，前配偶每月給付之扶養費後，聲請人應負擔4,
    725元（計算式：11,890×2－4,055－15,000＝4,725】，逾此範
    圍難認可採。
  ㈤綜上所述，聲請人每月平均收入為25,000元，扣除必要生活
    費11,288元、子女扶養費4,725元後，尚餘8,987元。而聲請
    人目前負債總額為23,220,063元（調卷第48頁，包括：高雄
    銀行），以上開餘額按月攤還結果，至少約須215年（計算
    式：23,220,063÷8,987÷12＝215）始能清償完畢，堪認聲請
    人確有不能清償債務之情事。從而，聲請人向本院聲請清算
    ，應予准許，並命司法事務官進行本件清算程序。
四、依消債條例第11條第1 項、第83條第1 項、第16條第1 項，
    裁定如主文。
中　　華　　民　　國　 109　　年　　10　　月　　28　　日
              　　民事庭　　法　官　賴寶合
以上正本係照原本作成。
本裁定不得抗告。
中　　華　　民　　國　 109　　年　　10　　月　　28　　日
  　                        書記官　胡美儀